【裁判字號】    98,台上,5304
【裁判日期】    980917
【裁判案由】    違反毒品危害防制條例
【裁判全文】
最高法院刑事判決            九十八年度台上字第五三０四號
上  訴  人  甲○○○ ○○○○ ○○○○（即莊建輝）
上列上訴人因違反毒品危害防制條例案件，不服台灣高等法院中
華民國九十八年六月三十日第二審判決（九十八年度上訴字第一
九六二號，起訴案號：台灣桃園地方法院檢察署九十七年度偵字
第二六三一０號），提起上訴，本院判決如下：
    主  文
上訴駁回。
    理  由
按刑事訴訟法第三百七十七條規定，上訴於第三審法院，非以判
決違背法令為理由，不得為之。是提起第三審上訴，應以原判決
違背法令為理由，係屬法定要件。如果上訴理由書狀並未依據卷
內訴訟資料，具體指摘原判決不適用何種法則或如何適用不當，
或所指摘原判決違法情事，顯與法律規定得為第三審上訴理由之
違法情形，不相適合時，均應認其上訴為違背法律上之程式，予
以駁回。本件原判決依憑上訴人甲○○○ ○○○○ ○○○○（即莊建輝）於
第一審及原審供承本件犯罪事實，證人海關人員施哲文於第一審
之證述，法務部調查局鑑定書、台北關稅局扣押貨物運輸工具收
據、搜索筆錄、Ｘ光檢查儀注檢行李報告表、被告之旅客入出境
紀錄查詢報表、毒品外觀照片，暨扣案毒品海洛因、行動電話、
晶片卡、行李箱等證據資料，認定上訴人有原判決事實欄所載之
犯行明確。而撤銷第一審之科刑判決，改判依想像競合犯關係從
一重論處上訴人共同運輸第一級毒品罪刑（量處有期徒刑十五年
），已詳述所憑之證據及其認定之理由。上訴意旨略以：其已供
出本件毒品來源對象（幕後主嫌 SIMON、共犯JACK），因涉毒品
危害防制條例第十七條規定得減輕其刑之要件事實，原審未予調
查，有應於審判期日調查之證據未予調查之違法等語。惟查：上
訴人於警詢、偵查中及第一審僅供稱外籍人士綽號「SIMON」、
「JACK」係本案提供毒品的主謀、共犯（見偵卷第八、三七、五
一頁、第一審卷第五十五頁背面），但無法提供該等之具體資料
供查緝，致調查或偵查犯罪之公務員無從破獲毒品來源，自無前
揭減刑規定之適用。原審不為調查，要與所謂應於審判期日調查
之證據而未予調查之違背法令情形有間，難指為違法。上訴意旨
未依據卷內訴訟資料，具體指摘原判決不適用何種法則或如何適
用不當，顯與法律規定得為第三審上訴理由之違法情形，不相適
合，其上訴不合法律上之程式，應予駁回。
據上論結，應依刑事訴訟法第三百九十五條前段，判決如主文。
中    華    民    國  九十八  年    九    月   十七   日
                      最高法院刑事第十一庭
                          審判長法官  石  木  欽
                                法官  洪  佳  濱
                                法官  韓  金  秀
                                法官  段  景  榕
                                法官  周  煙  平
      本件正本證明與原本無異
                                      書  記  官
中    華    民    國  九十八  年    九    月  二十二  日
                                                Ａ


司法院資訊處製作；財團法人民間司法改革基金會備份。
